【裁判字號】    89,上訴,146
【裁判日期】    890525
【裁判案由】    違反槍彈藥刀械管制條例
【裁判全文】
臺灣高等法院高雄分院刑事判決          八十九年度上訴字第一四六號
    上訴人
    即被告      甲○○
右上訴人因違反槍砲彈藥刀械管制條例案件，不服臺灣高雄地方法院八十八年度訴字
第一七二八號中華民國八十八年十二月廿一日第一審判決（起訴案號：臺灣高雄地方
法院檢察署八十八年度偵字第一四一四二號），提起上訴，本院判決如左：
      主      文
上訴駁回。
      事      實
一、甲○○於民國八十三年間，在屏東市○○路與民生路口逼家玩具店，購得一把仿
    西德ＷＡＬＴＨＥＲ廠製，口徑為七點六五厘米，可發射子彈具有殺傷力之半自
    動金屬玩具手槍乙支（槍管經車通改造），及供上開槍枝使用裝於該槍枝內之彈
    匣一個，未經許可，而持有之。嗣於八十六年十二月二十日上午十一時三十分許
    ，為警在高雄市○○區○○路一八一號十三樓之二當場查獲，並扣得前開仿西德
    ＷＡＬＴＨＥＲ廠製具殺傷力之金屬玩具手槍一支及彈匣一個。
二、案經高雄市政府警察局移送臺灣高雄地方法院檢察署檢察官偵查起訴。
      理      由
一、訊據上訴人即被告甲○○固不諱言有於右揭時、地購得上開槍枝一支及彈匣一個
    之事實，惟矢口否認有何違反槍砲彈藥刀械管制條例之犯行，辯稱：買時純綷是
    好玩觀賞用的，槍枝根本沒改造，且槍管不能固定，怎能算是性能良好，應無殺
    傷力云云。經查，扣案之上開槍枝及彈匣，經送內政部警政署刑事警察局鑑驗結
    果，認送鑑西德制八厘米槍枝一支，係以仿ＷＡＬＴＨＥＲ廠口徑七．六五ＭＭ
    半自動手槍製造之金屬玩具槍，將槍管車通改造而成，機械性能良好，具發射子
    彈功能，認具殺傷力，送鑑彈匣一個，可供上述槍枝使用，有該局八十七年一月
    十四日刑鑑字第一三０六號鑑驗通知書乙紙附卷可稽。經本院再將上槍枝送請法
    務部調查局鑑定結果，亦認「送鑑槍枝機械性能良好，槍管已有改造的事實，依
    其材質構造，配合適當槍彈發射，具有殺傷力，有該局八十九年四月廿七日（八
    九）陸(三)字第八九０二八四六四號鑑定通知書一紙在卷可稽。此外復有仿西德Ｗ
    ＡＬＴＨＥＲ廠製，口徑七點六五厘米半自動具殺傷力之手槍一支（含彈匣一個
    ）扣案可資佐證，本件事證明確，被告之犯行，堪以認定。
二、核被告甲○○所為，係犯槍砲彈藥刀械管制條例第十一條第四項之未經許可持有
    其他可發射子彈之槍枝罪。原審因而適用槍砲彈藥刀械管制條例第十一條第四項
    ，刑法第十一條前段、第四十二條第二項、第三十八條第一項第一款，罰金罰鍰
    提高標準條例第二條，現行法規所定貨幣單位折算新臺幣條例第二條之規定，並
    審酌被告未經許可，持有具有殺傷力之槍枝，危害社會治安甚鉅，犯後否認犯行
    ，態度不佳等一切情狀，量處有期徒刑一年二月，併科罰金新台幣十萬元，並諭
    知罰金如易服勞役，以新台幣九百元即銀元三百元折算一日。並以被告所犯槍砲
    彈藥刀械管制條例第十一條第四項未經許可持有其他可發射子彈具有殺傷力之槍
    枝罪，依同條例第十九條第一項雖規定應於刑之執行完畢或赦免後，令入勞動場
    所，強制工作三年，惟是項規定，不問對行為人有無預防矯治其社會危險性之必
    要，一律宣付強制工作三年，限制其中不具社會危險性之受處分人之身體、自由
    部分，其所採措施與所欲達成預防矯治之目的及所需程度，不合憲法第二十三條
    所定之比例原則，是犯上開條例第十九條所定之罪，不問對行為人有無預防矯治
    其社會危險性之必要，一律宣付強制工作三年之部分，應自八十七年十二月十八
    日起停止適用，業經司法院大法官會議釋字第四七一號解釋在案。被告於本件犯
    罪之前，並無類似前科，足認被告並無刑法第九十條第一項之犯罪之習慣或以犯
    罪為常業或因遊蕩或懶惰成習而犯罪之情形，因認被告並無強制工作之必要，不
    另予諭知被告於刑之執行完畢或赦免後，令入勞動場所，強制工作三年，公訴人
    認應依槍砲彈藥刀械管制條例第十九條之規定，對被告併為保安處分之諭知，容
    有未洽。並認扣案之仿西德ＷＡＬＴＨＥＲ廠製，口徑七點六五厘米半自動具殺
    傷力之手槍（槍枝管制編號0000000000）一支（含彈匣一個），係屬違禁物，應
    依刑法第三十八條第一項第一款規定宣告沒收。經核原判決認事用法，並無不合
    ，量刑亦屬適度，被告上訴意旨，仍執陳詞，否認犯罪，指摘原判決不當，為無
    理由，應予駁回。
據上論結，應依刑事訴訟法第三百六十八條，判決如主文。
本案經檢察官羅正平到庭執行職務。
中    華    民    國     八十九     年       五       月     二十五   日
                              臺灣高等法院高雄分院刑事第三庭
                   審判長法官  莊秋桃
                                        法官  陳中和
                                        法官  謝宏宗
右正本證明與原本無異。
如不服本判決，應於判決送達後十日內向本院提出上訴狀，其未述理由者並應於提
出上訴狀後十日內向本院補提理由書（應附繕本)。
                                      書記官  陳靖華
中    華    民    國     八十九     年       五       月     二十六   日
附錄：本判決論罪科刑法條：
槍砲彈藥刀械管制條例第十一條第四項：
未經許可，持有、寄藏或意圖販賣而陳列第一項所列槍砲者，處一年以上七年以下有
期徒刑，併科新臺幣七百萬元以下罰金。
                                                                   Ｊ


司法院資訊處製作；財團法人民間司法改革基金會備份。
